# 请教陈版，房产税奖励金政府补助问题

提问人：jchen609 时间：2019-11-01 06:30:14
陈版您好 ~ 小弟有个问题想跟您请教一下，小弟公司最近收到一笔政府补助，大致政策概括如下：
各工业企业：根据闽政发明电〔 2013 〕 1 号文有关规定，厦门市财政局、地税局、经发局等 6 部门联合发文《关于落实工业企业、外贸流通性企业有关房产税、城镇土地使用税优惠政策的实施意见》(厦财预 [2013]26 号)，对符合条件的工业企业 2011 年 11 月至 2012 年 12 月以及 2013 年上半年的房产税、城镇土地使用税由暂缓征收调整为” 即征即奖”。现将有关事项通知如下：
一、适用范围
申请奖励金的企业包括：已缴纳所属期限为 2011 年 11 月至 2013 年 6月的房产税、城镇土地使用税的且符合暂缓征收条件的工业企业，但属于国家发改委《产业结构调整指导目录 (2011 年本) 》中淘汰类或项目用地未按时开发的企业不享受该项优惠政策。
请问一下陈版，该笔政府补助能够认定为与资产相关并随资产摊销吗？谢谢！

回答人：chenyiwei
房产税和城镇土地使用税都是与资产的持有而不是购建相关，且按年（或半年）征收，故其 “即征即奖”不属于与资产相关的政府补助，而是与收益相关。